【裁判字號】    89,交上易,2674
【裁判日期】    891228
【裁判案由】    過失傷害
【裁判全文】
臺灣高等法院臺中分院刑事判決                八十九年度交上易字第二六七四號
    上  訴  人
    即  被  告  丙○○
右上訴人因過失傷害案件，不服台灣南投地方法院八十九年度交易字第六六號，中華
民國八十九年九月二十七日第一審判決（起訴案號：台灣南投地方法院檢察署八十九
年度偵字第一二五二號），提起上訴，本院判決如左：
      主  文
上訴駁回。
丙○○緩刑貳年。
      事實及理由
一、本案經本院審理結果，認第一審判決認事用法及量刑均無不當，應予維持，並引
    用第一審判決書記載之事實、證據及理由（如附件）。
二、上訴人即被告丙○○上訴意旨略以：伊當時是由集賢路要到停車場，且已轉彎調
    直，車速呈靜止狀態，車子並已停到裡面，不知告訴人如何撞的，伊並無過失云
    云，惟查被告於偵查中已坦稱：告訴人之車子係擦撞到其車身．．．機車擦到伊
    前車牌無訛，依卷附車損照片顯示：被告自小客車受損部位係在前保險桿處（參
    偵卷第十四頁）；可見被告當時縱已左轉彎至對向車道內，但尚未進入停車場內
    ，並於瞬間左轉後貿然停止欲進入停車場內，致告訴人見狀閃避不及因而發生擦
    撞，否則被告車子如已進入停車場內，告訴人之機車應無再衝撞當時停放停車場
    門口前前之Ｄ５－４７８２小客車之理，被告自小客車之車損位置亦不致在車前
    保險桿處，其空言辯稱無過失云云，委無可採，其於本院復未提出其他有利之證
    據及辯解，被告上訴無理由，應予駁回。末查被告前未曾受有期徒刑以上刑之宣
    告有本院被告全國前案紀錄表一份為憑，因偶發疏忽罹犯刑章，確無惡性，犯後
    並已與被害人達成民事上和解，其經本次罪刑之宣告，理應知所警惕信無再犯之
    虞，本院認其所受刑之宣告以暫不執行為適當，爰併宣告如主文第二項所示之緩
    刑期間以啟自新。
三、據上論斷，應依刑事訴訟法第三百七十三條、第三百六十八條、第七十四條第一
    款，判決如主文。
本案經檢察官甲○○到庭執行職務。
中      華        民        國    八十九    年  十二      月  二十八    日
                                      臺灣高等法院臺中分院刑事第七庭
                                            審判長法  官  林  榮  龍
                                法  官  江  錫  麟
                                                  法  官  謝  說  容
右正本證明與原本無異。
不得上訴。
                                                  書記官  阮  正  枝
中      華      民      國     八十九     年     十二     月    三十    日
                                                                        Ｄ
臺灣南投地方法院刑事判決                          八十九年度交易字第六六號
    公  訴  人  臺灣南投地方法院檢察署檢察官
    被      告  丙○○  男四十歲（民國○○○年○月○○日生）業工
                        住南投縣南投市○○○路○街二八號
                        身分證統一編號：Ｍ一二五三八二號
右列被告因過失傷害案件，經檢察官提起公訴（八十九年度偵字第一二五二號），本
院判決如左：
    主  文
丙○○因過失傷害人，處有期徒刑參月，如易科罰金，以參佰元折算壹日。
    事  實
一、丙○○（公訴人誤載為簡賢章）於民國（下同）八十九年一月二十九日十七時左
    右，駕駛車牌號碼ＱＸ─二四九一號自用小客車，沿南投縣南投市○○路由東向
    西方向行駛，行經該路五五號前，欲左轉進入該路五五號旁之停車場，本應注意
    汽車行駛至交岔路口左轉彎時，轉彎車應讓直行車先行，而依其智識、能力及當
    時之天候、路況等情狀，又無不能注意之情形，竟仍疏於注意，未讓直行車先行
    ，即貿然左轉，適有乙○○騎乘車牌號碼ＬＪＳ─九七五號重型機車，沿南投縣
    南投市○○路由西向東方向行駛，疏未注意車前狀況，並隨時採取必要之安全措
    施，欲直行穿越該路口，乙○○所騎乘之機車左側遂與丙○○所駕駛之自用小客
    車前保險桿發生擦撞，乙○○因而人車倒地，所騎乘之機車再撞擊路旁停放之車
    牌號碼Ｄ五─四七八二號自用小客車，乙○○因而受有腹部挫傷併肝裂傷及內出
    血、雙足小趾擦傷一乘一公分等傷害。
二、案經乙○○訴由南投縣警察局南投分局報請台灣南投地方法院檢察署檢察官偵查
    起訴。
    理  由
一、訊據被告丙○○固坦承有於右揭時地駕車左轉，而與告訴人乙○○所騎乘之機車
    相撞，但矢口否認有何過失，辯稱：其於車身轉彎進入對向車道時，見乙○○機
    車疾駛而來，乃將汽車停住欲讓機車先行通過，未料機車無法閃避，於撞擊其汽
    車車牌處後，再撞擊路旁停放之汽車左後方而倒地，如其不停車暫停，乙○○就
    會撞到其右車身，其無過失云云。惟查，右揭事實，業經告訴人乙○○於警訊及
    偵、審中指訴綦詳，並有道路交通事故調查報告表及南雲醫院驗傷診斷書各一紙
    、照片九張附卷可稽。又本件被告及告訴人所稱之撞擊位置均係在告訴人車道近
    路旁處，顯見撞擊點係在告訴人行駛之車道上（因雙方未保持現場警察無法測繪
    ），再按現場照片所示，被告於轉彎前所在之地點視野良好，可明確發現近百公
    尺遠之對向車道人車動態，如其確係見到告訴人之機車疾速駛來，亦應在告訴人
    機車駛至之前迅速轉入停車場，或待告訴人機車通過之後始開始左轉之動作，乃
    被告竟係在轉彎之動作尚未完成之際與告訴人之機車發生碰撞，足見本件車禍肇
    事之原因，應係被告駕駛自用小客車，行至上開交岔路口，未讓直行車先行，即
    貿然左轉彎所造成，其所為辯解並不可採。
二、按汽車行駛至交岔路口左轉彎時，轉彎車應讓直行車先行，道路交通安全規則第
    一百零二條第一項第六款前段規定甚明。被告丙○○駕車行經上開路段，自應注
    意及此，且依前揭道路交通事故調查報告表所載，肇事時天候晴，日間自然光線
    ，視距良好，路面乾燥無缺陷，路上無障礙物，依當時狀況並無不能注意之情事
    ，被告竟疏未注意，致肇事而使告訴人受傷，有違上述規定，其有過失責任，甚
    為明顯。至告訴人騎乘機車疏於注意車前狀況，雖同有過失，但不影響被告過失
    責任之成立。而本件事故經送請台灣省車輛行車事故覆議鑑定委員會覆議結果，
    亦認為被告駕駛自用小客車行至停車場出入口，左轉彎未讓直行車先行，為肇事
    主因，乙○○駕駛重機車未注意車前狀況，為肇事次因，有該委員會八十九年八
    月十五日府覆議字第八九一二二五號函檢附覆議意見書各一份在卷為憑。又被告
    之過失行為與告訴人之受傷，其間具有相當因果關係，亦屬灼然。本件事證已明
    ，被告犯行堪予認定，應依法論科。
三、核被告丙○○所為，係犯刑法第二百八十四條第一項前段之過失傷害罪。爰審酌
    被告係初犯，有臺灣南投地方法院檢察署刑案資料查註紀錄表及臺灣高等法院被
    告全國前案紀錄表各一份在卷可參，及其過失之程度、犯罪後態度、迄未與告訴
    人達成和解，以及告訴人所受傷害等一切情狀，量處有期徒刑三月，並諭知易科
    罰金之折算標準。
據上論斷，應依刑事訴訟法第二百九十九條第一項前段，刑法第二百八十四條第一項
前段、第四十一條，罰金罰鍰提高標準條例第一條前段、第二條，判決如主文。
本案經檢察官林弘政到庭執行職務。
中    華    民    國      八十九      年      九      月      二十七    日
                              臺灣南投地方法院交通法庭
                                  法  官    林  宜  民
右正本證明與原本無異。
如不服本判決，應於判決送達後十日內，向本院提出上訴狀。(應附繕本。)切勿逕送
上級法院。
                                  書記官
中    華    民    國      八十九      年      九      月      二十七    日
「告訴人或被害人對於判決如有不服具備理由請求檢察官上訴者，其上訴期間之計算
係以檢察官收受判決正本之日期為準」
附錄本案論罪科刑法條全文：
刑法第二百八十四條第一項
因過失傷害人者，處六月以下有期徒刑、拘役或五百元以下罰金。致重傷者，處一年
以下有期徒刑、拘役或五百元下罰金。


司法院資訊處製作；財團法人民間司法改革基金會備份。
